臺灣板橋地方法院刑事判決
公　訴　人　臺灣板橋地方法院檢察署檢察官
被　　　告　德農起訴書均誤.
選任辯護人　羅凱正律師
　　　　　　張志朋律師
　　　　　　林佳瑩律師
上列被告因偽造文書案件，經檢察官提起公訴（99年度偵字第
30591號），本院依簡式審判程序，判決如下：
    主  文
德農犯行使變造私文書罪，處有期徒刑肆月，如易科罰金，以
新臺幣壹仟元折算壹日。
    事  實
一、德農係巽大企業有限公司（下稱巽大公司）執行副總，負
    責巽大公司於民國97年4 月23日，以新臺幣1,066 萬元標得
    由內政部警政署警察廣播電臺（下稱警廣）辦理之「中寮發
    射站調頻廣播發射天線鐵塔」採購案時，明知義大利SIRA公
    司並無生產1/2 吋分歧電纜，巽大公司遂改向德國RFS 公司
    購買96條1/2 吋分歧電纜並自行剪裁，然因上開採購案規範
    書第9 條第1 項要求於查驗時需隨貨提供天線在原廠各項特
    性測試報告之規定，德農為使工程得以通過警廣驗收，明
    知其未經SIRA公司授權，竟基於行使變造私文書之犯意，於
    97年10 月 中旬某日，在巽大公司設於新北市○○區○○路
    5 段609 巷16號8 樓之14辦公室內，將SIRA公司先前提供予
    巽大公司之96條1/2 吋分歧電纜技術資料，逕自加入
    AirLeakage（漏氣測試）及Insulation Resistance （絕緣
    ）之欄位，並在該等欄位虛偽登載為「O 」及「PASSED」等
    字樣，另將原SIRA公司原文件編號「82292 」變造為「
    82293 」、原文件日期「08/08/08」變造為「15/10/08」之
    方式，將該技術資料變造為SIRA公司名義出具之原廠測試報
    告，德農繼於97年11月20日，將上開變造完成之測試報告
    附於巽大公司之巽大97字第SD101-971120-1號函，遞送予警
    廣而行使之，欲藉此通過上開採購案之書面審查，足以生損
    害於SIRA公司及警廣。嗣因負責上開採購案監造之明廣機電
    工程股份有限公司總經理魏金榮發覺有異，委由洋洋實業有
    限公司副總經理卜慶鍵向SIRA公司查證後，始查悉上情。
二、案經內政部警政署刑事警察局移送臺灣板橋地方法院檢察署
    檢察官偵查起訴。被告德農於本院準備程序進行中，就被
    訴事實為有罪之陳述，經告知簡式審判程序之旨，並聽取各
    當事人之意見後，本院合議庭裁定由受命法官獨任進行簡式
    審判程序。
    理  由
一、上揭事實，業據被告德農於本院審理時坦承不諱，核與證
    人魏金榮、逄子於警詢及偵查中，暨證人卜慶鍵於警詢時
    證述情節相符，此外並有巽大公司97年11月20日巽大97字第
    SD 101-971120-1號函暨變造之SIRA公司原廠測試報告1份、
    警廣中寮發射站調頻廣播發射天線合約書及規範書1 份、
    SIRA公司電子郵件、SIRA公司檢送之技術、規格資料附卷足
    憑，足認被告前揭自白與事實相符，堪予採信。本案事證明
    確，被告犯行已堪認定，自應依法論科。
二、核被告所為，係犯刑法第216 條、第210 條之行使變造私文
    書罪。被告變造私文書後復持以行使，變造私文書之低度行
    為為其行使變造私文書之高度行為所吸收，不另論罪。起訴
    書雖認被告係犯行使偽造私文書罪，然被告既係援用SIRA公
    司提供之技術資料格式，僅於表格末自行增列檢測項目欄位
    並填入檢測通過之字樣，藉此方式變造為SIRA公司之原廠測
    試報告並據以行使，是其行為應論以於行使變造私文書罪，
    起訴書所指應有誤會；至被告將原SIRA公司原文件編號「
    82292 」變造為「82293 」、原文件日期「08/08/08」變造
    為「15/10/08」部分，雖未載明於起訴書犯罪事實欄，然與
    經起訴部分為同一事實，本院自應併予論究，均附此敘明。
    爰審酌被告因任職之公司於標得採購案後，因採購問題無從
    依合約提出相關零件之合法測試文件，未據實告知招標機關
    ，反為避免無法通過工程審查，以變造原廠測試報告之犯罪
    方式意圖蒙混過關，影響發包單位對於使用材料品質、來源
    、契約履行審核之正確性，並極易造成不測之損害，實不可
    取，兼衡被告原否認犯行，然於本院準備程序時無從自圓其
    說，自知事證明確始坦承犯行，尚非毫無悔意之態度，然自
    陳事涉鉅額履約款項及其他因素，未能獲被害人諒解等一切
    情狀，量處如主文所示之刑，並諭知易科罰金之折算標準，
    以示懲儆。至變造之SIRA公司1/2 吋分歧電纜測試報告1 份
    （共計2 紙，詳參99年度偵字第30591 號卷第12頁、第13
    頁），已依合約書規定交付警廣存檔而非被告所有，爰不為
    沒收之諭知，附此敘明。
據上論斷，應依刑事訴訟法第273條之1第1項、第299條第1項前
段，刑法第216 條、第210 條、第41條第1 項前段，判決如主文
。
本案經檢察官楊景舜到庭執行職務。
中    華    民    國   100    年    6     月    28    日
                  刑事第十六庭  法  官  王偉光
以上正本證明與原本無異
如不服本判決應於送達後10日內向本院提出上訴狀
                                書記官  阮旭家
中    華    民    國  100     年    6     月    29    日
附錄本案論罪科刑法條全文：
中華民國刑法第216條
（行使偽造變造或登載不實之文書罪）
行使第 210 條至第 215 條之文書者，依偽造、變造文書或登載
不實事項或使登載不實事項之規定處斷。
中華民國刑法第210條
（偽造變造私文書罪）
偽造、變造私文書，足以生損害於公眾或他人者，處 5 年以下
有期徒刑。